{"present": {"1 Singular": {"Affirmative": "saoraim", "Question": "an saoraim?", "Negative": "n\u00ed shaoraim"}, "2 Singular": {"Affirmative": "saorann t\u00fa", "Question": "an saorann t\u00fa?", "Negative": "n\u00ed shaorann t\u00fa"}, "3 Singular": {"Male": {"Affirmative": "saorann s\u00e9", "Question": "an saorann s\u00e9?", "Negative": "n\u00ed shaorann s\u00e9"}, "Female": {"Affirmative": "saorann s\u00ed", "Question": "an saorann s\u00ed?", "Negative": "n\u00ed shaorann s\u00ed"}}, "1 Plural": {"Compressed": {"Affirmative": "saoraimid", "Question": "an saoraimid?", "Negative": "n\u00ed shaoraimid"}, "Extended": {"Affirmative": "saorann muid", "Question": "an saorann muid?", "Negative": "n\u00ed shaorann muid"}}, "2 Plural": {"Affirmative": "saorann sibh", "Question": "an saorann sibh?", "Negative": "n\u00ed shaorann sibh"}, "3 Plural": {"Affirmative": "saorann siad", "Question": "an saorann siad?", "Negative": "n\u00ed shaorann siad"}, "Passive": {"Affirmative": "saortar", "Question": "an saortar?", "Negative": "n\u00ed shaortar"}}, "future": {"1 Singular": {"Affirmative": "saorfaidh m\u00e9", "Question": "an saorfaidh m\u00e9?", "Negative": "n\u00ed shaorfaidh m\u00e9"}, "2 Singular": {"Affirmative": "saorfaidh t\u00fa", "Question": "an saorfaidh t\u00fa?", "Negative": "n\u00ed shaorfaidh t\u00fa"}, "3 Singular": {"Male": {"Affirmative": "saorfaidh s\u00e9", "Question": "an saorfaidh s\u00e9?", "Negative": "n\u00ed shaorfaidh s\u00e9"}, "Female": {"Affirmative": "saorfaidh s\u00ed", "Question": "an saorfaidh s\u00ed?", "Negative": "n\u00ed shaorfaidh s\u00ed"}}, "1 Plural": {"Compressed": {"Affirmative": "saorfaimid", "Question": "an saorfaimid?", "Negative": "n\u00ed shaorfaimid"}, "Extended": {"Affirmative": "saorfaidh muid", "Question": "an saorfaidh muid?", "Negative": "n\u00ed shaorfaidh muid"}}, "2 Plural": {"Affirmative": "saorfaidh sibh", "Question": "an saorfaidh sibh?", "Negative": "n\u00ed shaorfaidh sibh"}, "3 Plural": {"Affirmative": "saorfaidh siad", "Question": "an saorfaidh siad?", "Negative": "n\u00ed shaorfaidh siad"}, "Passive": {"Affirmative": "saorfar", "Question": "an saorfar?", "Negative": "n\u00ed shaorfar"}}, "past": {"1 Singular": {"Affirmative": "shaor m\u00e9", "Question": "ar shaor m\u00e9?", "Negative": "n\u00edor shaor m\u00e9"}, "2 Singular": {"Affirmative": "shaor t\u00fa", "Question": "ar shaor t\u00fa?", "Negative": "n\u00edor shaor t\u00fa"}, "3 Singular": {"Male": {"Affirmative": "shaor s\u00e9", "Question": "ar shaor s\u00e9?", "Negative": "n\u00edor shaor s\u00e9"}, "Female": {"Affirmative": "shaor s\u00ed", "Question": "ar shaor s\u00ed?", "Negative": "n\u00edor shaor s\u00ed"}}, "1 Plural": {"Compressed": {"Affirmative": "shaoramar", "Question": "ar shaoramar?", "Negative": "n\u00edor shaoramar"}, "Extended": {"Affirmative": "shaor muid", "Question": "ar shaor muid?", "Negative": "n\u00edor shaor muid"}}, "2 Plural": {"Affirmative": "shaor sibh", "Question": "ar shaor sibh?", "Negative": "n\u00edor shaor sibh"}, "3 Plural": {"Compressed": {"Affirmative": "shaor siad", "Question": "ar shaor siad?", "Negative": "n\u00edor shaor siad"}, "Extended": {"Affirmative": "shaoradar", "Question": "ar shaoradar?", "Negative": "n\u00edor shaoradar"}}, "Passive": {"Affirmative": "saoradh", "Question": "ar saoradh?", "Negative": "n\u00edor saoradh"}}, "condi": {"1 Singular": {"Affirmative": "shaorfainn", "Question": "an saorfainn?", "Negative": "n\u00ed shaorfainn"}, "2 Singular": {"Affirmative": "shaorf\u00e1", "Question": "an saorf\u00e1?", "Negative": "n\u00ed shaorf\u00e1"}, "3 Singular": {"Male": {"Affirmative": "shaorfadh s\u00e9", "Question": "an saorfadh s\u00e9?", "Negative": "n\u00ed shaorfadh s\u00e9"}, "Female": {"Affirmative": "shaorfadh s\u00ed", "Question": "an saorfadh s\u00ed?", "Negative": "n\u00ed shaorfadh s\u00ed"}}, "1 Plural": {"Compressed": {"Affirmative": "shaorfaimis", "Question": "an saorfaimis?", "Negative": "n\u00ed shaorfaimis"}, "Extended": {"Affirmative": "shaorfadh muid", "Question": "an saorfadh muid?", "Negative": "n\u00ed shaorfadh muid"}}, "2 Plural": {"Affirmative": "shaorfadh sibh", "Question": "an saorfadh sibh?", "Negative": "n\u00ed shaorfadh sibh"}, "3 Plural": {"Compressed": {"Affirmative": "shaorfaid\u00eds", "Question": "an saorfaid\u00eds?", "Negative": "n\u00ed shaorfaid\u00eds"}, "Extended": {"Affirmative": "shaorfadh siad", "Question": "an saorfadh siad?", "Negative": "n\u00ed shaorfadh siad"}}, "Passive": {"Affirmative": "shaorfa\u00ed", "Question": "an saorfa\u00ed?", "Negative": "n\u00ed shaorfa\u00ed"}}, "imper": {"1 Singular": {"Affirmative": "saoraim!", "Negative": "n\u00e1 saoraim!"}, "2 Singular": {"Affirmative": "saor!", "Negative": "n\u00e1 saor!"}, "3 Singular": {"Male": {"Affirmative": "saoradh s\u00e9!", "Negative": "n\u00e1 saoradh s\u00e9!"}, "Female": {"Affirmative": "saoradh s\u00ed!", "Negative": "n\u00e1 saoradh s\u00ed!"}}, "1 Plural": {"Compressed": {"Affirmative": "saoraimis!", "Negative": "n\u00e1 saoraimis!"}, "Extended": {"Affirmative": "saoradh muid!", "Negative": "n\u00e1 saoradh muid!"}}, "2 Plural": {"Affirmative": "saoraig\u00ed!", "Negative": "n\u00e1 saoraig\u00ed!"}, "3 Plural": {"Compressed": {"Affirmative": "saoraid\u00eds!", "Negative": "n\u00e1 saoraid\u00eds!"}, "Extended": {"Affirmative": "saoradh siad!", "Negative": "n\u00e1 saoradh siad!"}}, "Passive": {"Affirmative": "saortar!", "Negative": "n\u00e1 saortar!"}}, "pastConti": {"1 Singular": {"Affirmative": "shaorainn", "Question": "an saorainn?", "Negative": "n\u00ed shaorainn"}, "2 Singular": {"Affirmative": "shaort\u00e1", "Question": "an saort\u00e1?", "Negative": "n\u00ed shaort\u00e1"}, "3 Singular": {"Male": {"Affirmative": "shaoradh s\u00e9", "Question": "an saoradh s\u00e9?", "Negative": "n\u00ed shaoradh s\u00e9"}, "Female": {"Affirmative": "shaoradh s\u00ed", "Question": "an saoradh s\u00ed?", "Negative": "n\u00ed shaoradh s\u00ed"}}, "1 Plural": {"Compressed": {"Affirmative": "shaoraimis", "Question": "an saoraimis?", "Negative": "n\u00ed shaoraimis"}, "Extended": {"Affirmative": "shaoradh muid", "Question": "an saoradh muid?", "Negative": "n\u00ed shaoradh muid"}}, "2 Plural": {"Affirmative": "shaoradh sibh", "Question": "an saoradh sibh?", "Negative": "n\u00ed shaoradh sibh"}, "3 Plural": {"Compressed": {"Affirmative": "shaoraid\u00eds", "Question": "an saoraid\u00eds?", "Negative": "n\u00ed shaoraid\u00eds"}, "Extended": {"Affirmative": "shaoradh siad", "Question": "an saoradh siad?", "Negative": "n\u00ed shaoradh siad"}}, "Passive": {"Affirmative": "shaorta\u00ed", "Question": "an saorta\u00ed?", "Negative": "n\u00ed shaorta\u00ed"}}, "subj": {"1 Singular": {"Affirmative": "go saora m\u00e9", "Negative": "n\u00e1r shaora m\u00e9"}, "2 Singular": {"Affirmative": "go saora t\u00fa", "Negative": "n\u00e1r shaora t\u00fa"}, "3 Singular": {"Male": {"Affirmative": "go saora s\u00e9", "Negative": "n\u00e1r shaora s\u00e9"}, "Female": {"Affirmative": "go saora s\u00ed", "Negative": "n\u00e1r shaora s\u00ed"}}, "1 Plural": {"Compressed": {"Affirmative": "go saoraimid", "Negative": "n\u00e1r shaoraimid"}, "Extended": {"Affirmative": "go saora muid", "Negative": "n\u00e1r shaora muid"}}, "2 Plural": {"Affirmative": "go saora sibh", "Negative": "n\u00e1r shaora sibh"}, "3 Plural": {"Affirmative": "go saora siad", "Negative": "n\u00e1r shaora siad"}, "Passive": {"Affirmative": "go saortar", "Negative": "n\u00e1r shaortar"}}, "verbal noun": "saoradh", "verbal adjective": "saortha"}